# 其他权益工具投资被动稀释了

提问人：jiuzhou010 时间：2019-10-17 15:21:02
陈老师，如果持有的其他权益工具投资（投资 A 公司原持股 17%）其他股东增资，我们没有增资，被被动稀释到 8% 了，这种账务处理还有算法是不是和长投的被动稀释一样，只是我们算一个处置收益计入留存收益就可以了？

回答人：chenyiwei
和对联营企业的股权投资的被动稀释不同，对此类情况，期末正常测算继续持有的股权的公允价值，与期初公允价值相比的差额计入其他综合收益即可。不涉及调整资本公积，也不作为视同处置将部分其他综合收益转入留存收益。

提问人：jiuzhou010 时间：2020-01-03 08:05:06
那陈老师，公允价值是否可以按，增资协议中约定的每股金额来确认？或者按溢价部分乘以新的持股比例？

回答人：chenyiwei
有可能，但不绝对。如果投资人是非关联的纯财务投资人，且无与之构成一揽子交易的其他特殊交易或事项，则可能可以这样理解。